# 购买日，编制合并报表附注的考虑

提问人：tony868lamy 时间：2011-04-20 16:31:40
购买日，被合并方的财务报表中已计提资产减值准备（包括存货、固定资产、长期股权投资等减值准备），是否需要并入购买方的财务报表？还是说仅按照可辨认资产的公允价值确定合并报表层面的值，即：不考虑并入原计提的减值准备？
备注：资产减值准备情况表中是有合并转入的项目需要填报的，因此我理解可以并入。

回答人：chenyiwei
回复 沙发 02068134 的帖子赞同你的意见。

回答人：chenyiwei
回复 板凳 tony868lamy 的帖子资产减值准备是资产后续计量的范畴，而非同一控制下合并中购买日对被购买方各项资产、负债的确认和计量属于初始确认和初始计量，应按各相关会计准则关于初始计量的规定执行，所以购买日的初始计量过程中是不应产生减值准备的，原先被购买方帐面的减值准备也不应带入到购买方的报表中来。而且，部分资产的减值准备是一经确认不得转回的，因此把原先确认的减值准备转入到购买方报表中还会对相关资产日后价值回升时的后续计量产生影响。
当然在实务中，如果减值准备的金额较小，也可基于重要性原则做一些简化的处理，但应当以对被审计财务报表不构成重大影响为前提。

回答人：chenyiwei
回复 地板 tony868lamy 的帖子不应这样理解。对购买方这一特定会计主体而言，于购买日取得被购买方的各项资产、负债应属于初始确认和初始计量。

回答人：chenyiwei
回复 8 楼 tony868lamy 的帖子不一致。新准则下更强调基于特定会计主体出发的实体理论，因此新取得被购买方的资产、负债应按初始计量看待。这一点在解释 4 号第二条对“非同一控制下的企业合并中，购买方在购买日取得被购买方可辨认资产和负债的分类和指定”的会计处理中得到了较为充分的体现。

回答人：chenyiwei
回复 10 楼 tony868lamy 的帖子就企业合并中所取得的单项可辨认资产、负债的确认和计量而言，除了无形资产、或有负债等特殊情形外，通过企业合并取得和通过不构成企业合并的资产购买取得并不存在本质的区别，都是按照初始计量的原则处理。因为对购买方而言，这些资产、负债都是新取得的，将在其控制之下重新开始新的经营。 是否反映资产本身的持续经营状态并不是考虑的因素，因为购买日之前该资产的运作情况并不反映在购买方的财务报表中。关键是要站在购买方这一特定会计主体的立场考虑问题。

回答人：chenyiwei
回复 12 楼 tony868lamy 的帖子 1 、国资委并非法定的会计准则制定和解释机构，其制定的报表格式不能作为会计处理方法的论据。
2 、解释 4 号第二条对“非同一控制下的企业合并中，购买方在购买日取得被购买方可辨认资产和负债的分类和指定”是要求在购买日，按照购买日的实际存在状况，根据相关准则（如金融工具准则等）对相关可辨认资产、负债初始确认和计量的处理原则，对通过非同一控制下企业合并获得的被购买方各项可辨认资产、负债进行初始确认和计量。引用这一条就是为了说明购买日对大部分可辨认资产、负债的确认和计量是遵循初始确认和计量的一般原则的。

回答人：chenyiwei
回复 15 楼 tony868lamy 的帖子现在实务中很多处理方式严格来说是不符合准则的，包括某些被普遍接受的做法。不管如何，我们需要知道按照准则正确的做法应当是怎样的，并尽力向各位说明和介绍。毕竟对很多问题是有一个逐步理解和接受的过程的。
IFRS下涉及解释 4 号第二条的对应内容主要是IFRS 3(2008)第 15 ～ 17 段，其中特别强调了资产和负债的分类和指定，其目的是后续运用其他适用的IFRS对其进行确认和计量。这些规定的核心就是要求在购买日对通过企业合并所取得的被购买方各项可辨认资产、负债应当运用其他相关准则对于资产、负债的初始确认和初始计量的相关要求（除另有规定者外）。